臺灣臺南地方法院臺南簡易庭民事裁定
111年度南全字第8號
聲  請  人  華南商業銀行股份有限公司

法定代理人  張振芳  
代  理  人  邱偉峰  
相  對  人  翁玉琳  

上列聲請人與相對人即債務人翁玉琳間假扣押事件，本院裁定如
下：
    主  文
一、聲請駁回。
二、程序費用新臺幣1,000元由聲請人負擔。
    理  由
一、按債權人就金錢請求或得易為金錢請求之請求，欲保全強制
    執行者，得聲請假扣押；假扣押非有日後不能強制執行或甚
    難執行之虞者，不得為之；請求及假扣押之原因應釋明之；
    前項釋明如有不足，而債權人陳明願供擔保或法院認為適當
    者，法院得定相當之擔保，命供擔保後為假扣押，民事訴訟
    法第522條第1項、523條第1項、第526條第1項、第2項分別
    定有明文。所謂請求，係指債權人已在或欲在本案訴訟請求
    之標的、數量及請求之原因事實；所謂假扣押之原因，則指
    債務人有日後不能強制執行或甚難執行之虞，或應在外國為
    強制執行之情形。諸如債務人浪費財產、增加負擔，或就其
    財產為不利益之處分，將達於無資力之狀態；或債務人移住
    遠地、逃匿無蹤或隱匿財產均屬之。而債權人就該假扣押之
    原因，依法有釋明之義務，亦即需提出可使法院信其主張為
    真實之證據，必待釋明有所不足，債權人陳明願供擔保後，
    始得准為假扣押。若債權人就假扣押之原因未予釋明，即不
    符假扣押之要件（最高法院98年度臺抗字第746號裁定、99
    年度臺抗字第664號裁定意旨參照）。
二、本件聲請意旨略以：相對人即債務人翁玉琳（下稱相對人）
    於民國（下同）105年11月9日向聲請人申領信用卡使用，並
    依兩造約定條款第14、15條約定，相對人應按期給付聲請人
    各項帳款，逾期未為給付即應按年利率15％計付利息。後因
    相對人未依約定繳付帳款，聲請人遂依約定條款第21、22條
    規定，於110年12月3日停止相對人使用信用卡，所積欠之新
    臺幣（下同）23,569元帳款視為全部到期。經聲請人多次向
    相對人催討，皆未見清償回應，相對人顯有逃匿或逃避遠方
    等情，為恐其因浪費財產，日後將達無資力支付債務之狀態
    ，致日後有不能強制執行或甚難執行之虞，伊為保全強制執
    行，願供擔保以代釋明之不足，聲請准將相對人所有財產在
    23,569元之範圍內予以假扣押，以資保全等語。
三、經查，本件聲請人聲請假扣押，固提出聲請人銀行信用卡墊
    款本金、利息、費用明細表；信用卡申請書及約定條款影本
    、相對人於財團法人金融聯合徵信中心之信用紀錄正本等為
    證，並經本院依職權調閱本院111年度南小字第592號卷宗以
    參，然上開證據充其量僅能釋明聲請人對相對人有上開債務
    請求之事實（即請求原因之釋明），無法作為假扣押原因之
    釋明。然就假扣押之原因，聲請人雖主張相對人已陷於無資
    力且逃匿無蹤云云，惟未提出任何可資即時調查之證據，難
    認已有釋明相對人有隱匿或處分財產或財產明顯減少，不足
    以清償，致聲請人日後有不能或甚難執行之事實，難認聲請
    人已就假扣押之原因盡其釋明之責，揆諸前開說明，縱其願
    供擔保，亦難認足以補釋明之欠缺，與假扣押之法定要件不
    符，其聲請應予駁回。
四、爰依民事訴訟法第95條、第78條，裁定如主文。
中　　華　　民　　國　　111 　年　　4 　　月　　29　　日
                  臺灣臺南地方法院臺南簡易庭
                                  法　官　侯明正
以上正本係照原本作成。
如對本裁定抗告須於裁定送達後10日內向本院提出抗告狀，並應
繳納抗告費新台幣1,000元。
中　　華　　民　　國　　111 　年　　4 　　月　　29　　日
　　　　　　　　　　　　　　　　　書記官  陳惠萍